臺灣高等法院臺南分院刑事判決　　　　100年度上易字第240號
上　訴　人
即　被　告　劉祈旺
選任辯護人　郁旭華　律師（扶助律師）
上列上訴人因傷害案件，不服臺灣臺南地方法院99年度易字第
1430號中華民國99年3月8日第一審判決（起訴案號：臺灣臺南地
方法院檢察署99年度調偵字第105號），提起上訴，本院判決如
下：
    主  文
上訴駁回。
劉祈旺緩刑貳年。
    事  實
一、劉祈旺、邵文建於民國98年8月25日晚間，先後各自偕同友
    人王竑勛、王美芳至臺南市○○區○○路378號2樓「府城卡
    拉ＯＫ店」消費，當日晚間11時50分許，邵文建因故以隨身
    攜帶之螺絲起子刺傷劉祈旺頭部（邵文建傷害部分，業經判
    處有期徒刑5月確定）。「府城卡拉ＯＫ店」負責人李耀仁
    擔心其2人之糾紛會影響店內客人消費，乃將劉祈旺勸離至
    該店門外樓梯玄關處，而劉祈旺突遭邵文建刺傷，心有不甘
    ，即在門外呼喊邵文建外出說明，邵文建即與女友王美芳走
    出店外並下樓，李耀仁與劉祈旺、王竑勛乃跟隨邵文建、王
    美芳之後，惟劉祈旺竟基於傷害之犯意，於邵文建下樓之際
    ，腳踹邵文建腿部（未成傷），並在「府城卡拉ＯＫ店」1
    樓外空地處，接續上開傷害犯意，持手機毆打邵文建之右眉
    ，致邵文建受有頭部外傷併右眉處撕裂傷2公分之傷害。
二、案經邵文建訴由臺南市警察局永康分局報告請臺灣臺南地方
    法院檢察署檢察官偵查起訴。
    理  由
壹、證據能力方面
    按被告以外之人於審判外之陳述，雖不符刑事訴訟法第159
    條之1至之4等4條規定，而經當事人於審判程序同意作為證
    據，或未於言詞辯論終結前提出異議者，法院審酌該陳述作
    成時之情況，認為適當者，亦得作為證據，同法第159條之5
    第1項、第2項分別定有明文。本判決後開所引用之各該被告
    以外之人於審判外之陳述（包括言詞及書面陳述），部分屬
    傳聞證據，惟被告在本院審理中對該等傳聞證據之證據能力
    已表示無意見等語（見本院卷第30-31頁），其復以書狀向
    本院表示不爭執該等證據能力，況被告於本院審理時業已坦
    承犯罪等情，準此，本院審酌上開證據製作時之情況，並無
    違法不當之情事，認為以之作為證據應屬適當，揆諸前開規
    定，應認該等供述證據例外具有證據能力。
貳、實體部分
一、被告對其於上開時地遭告訴人邵文建刺傷，於心有不甘之情
    形下，動手毆打邵文建成傷等事實，業據其於本院審理時坦
    承不諱（見本院卷第32頁反面），核與告訴人邵文建、目擊
    證人王美芳所述情節相符；又證人李耀仁證稱：當時只有伊
    本人，被告、被告之友人王竑勛、邵文建及王美芳共5人在
    場等語明確（見原審卷第43頁），是以依當時情況以觀，除
    被告以外，其他之人並無傷害邵文建之動機，另證人王美芳
    當日在案發地點曾對被告下跪為其男友邵文建求情乙節，已
    據證人王美芳、李耀仁證述明確（見偵查卷第20頁、原審卷
    第43、54頁），衡諸常情，若非被告已有動手傷人之舉，證
    人王美芳當無下跪求情之理，綜合上開事證，堪認被告確有
    出手傷害邵文建乙節，應無疑義；此外，復有告訴人邵文建
    提出之永康榮民醫院診斷證明書1紙在卷可資佐證（見警卷
    第30頁），本件事證明確，被告犯行應可認定。
二、核被告所為，係犯刑法第277條第1項之傷害罪。原審以被告
    罪證明確，因而適用刑法第277條第1項、第41條第1項前段
    ，刑法施行法第1條之1等規定，並審酌被告係因遭邵文建毆
    打始出手報復之動機，其犯罪時明顯受有相當之刺激、所使
    用之手段、告訴人所受之傷害程度、被告與告訴人之關係、
    被告之素行、學識、家庭生活狀況暨犯後態度等一切情狀，
    量處有期徒刑3月，並諭知如易科罰金，以新臺幣1,000元折
    算1日，本院核其認事用法並無不當，量刑亦稱妥適，被告
    上訴初則否認犯罪，繼而請求量處較輕之刑云云，為無理由
    ，應予駁回。
三、又被告未曾受有期徒刑以上刑之宣告，此有臺灣高等法院被
    告前科紀錄表可稽，被告係因先遭到告訴人刺傷，始一時失
    慮而以武力相向致罹刑章，對此其於本院審理時已表明認罪
    而與告訴人達成和解，雙方互拋棄民事損害賠償請求權，告
    訴人亦表明不願追究刑事責任等情（見本院卷第31-32頁）
    ，是其經此偵、審教訓，應知警惕而無再犯之虞，本院認被
    告所受宣告之刑，以暫不執行為適當，爰併諭知緩刑2年，
    以啟自新。
四、公訴人認被告除以手機毆傷告訴人之頭部，致其受有頭部外
    傷併右眉處撕裂傷2公分外，另夥同2、3名姓名年籍不詳之
    人共同毆打告訴人致其受有右臉頰血腫、胸壁多處挫傷等傷
    害云云。惟查，被告當日確僅與其友人王竑勛到場消費，而
    證人王竑勛並無毆打邵文建之情，已據證人王美芳、邵文建
    證述在卷（見原審卷第53-54頁）；證人王美芳、邵文建更
    稱：其他出手傷人者，並非與被告同行之人，該人打了就跑
    ，沒看見被告與該人談話等語明確（見原審卷第54、57頁）
    ，況告訴人先前即在該處逞兇，已足影響客人消費情緒，於
    此情形之下，非無可能引發其他客人之不滿，而出面教訓告
    訴人之情形。本件公訴人尚無其他積極事證足以證明被告與
    其他不詳姓名人有上開共同傷害行為，其此部分犯行尚屬不
    能證明，依公訴意旨顯認此部分與上開論罪科刑部分，具有
    接續犯之實質上一罪關係，爰不另為無罪之諭知。
據上論斷，應依刑事訴訟法第368條，刑法第74條第1項第1款，
判決如主文。
本案經檢察官江守權到庭執行職務。
中    華    民    國    100    年    6    月    16    日
                  刑事第五庭    審判長法  官  楊明章
                                      法  官  蔡美美
                                      法  官  黃國永
以上正本證明與原本無異。
不得上訴。
                                      書記官  陳淑貞
中    華    民    國    100    年    6    月    16    日
附錄法條：
中華民國刑法第277條第1項：
傷害人之身體或健康者，處 3 年以下有期徒刑、拘役或 1 千元
以下罰金。